【裁判字號】    98,交易,272
【裁判日期】    980629
【裁判案由】    過失傷害
【裁判全文】
臺灣臺北地方法院刑事判決             98年度交易字第272號
公  訴  人  臺灣臺北地方法院檢察署檢察官
被      告  甲○○
上列被告因過失傷害案件，經檢察官提起公訴（98年度偵字第97
55號），被告於準備程序中就被訴事實為有罪之陳述，經本院告
知簡式審判程序之旨，並聽取被告與公訴人之意見後，裁定進行
簡式審判程序審理，判決如下：
    主  文
甲○○因過失傷害人，處拘役肆拾日，如易科罰金，以新臺幣壹
仟元折算壹日。緩刑貳年，並應向乙○○支付新臺幣陸萬陸仟元
，支付方式為自民國玖拾捌年柒月拾日起，按月於每月拾日支付
乙○○新臺幣壹萬壹仟元，至全部支付完畢止，如有壹期未履行
，視為全部到期。
    事  實
一、甲○○於民國97年9 月9 日17時5 分許，駕駛車牌號碼BS-7
    917 號自用小客車，沿臺北市○○區○○路4 段西往東方向
    外側車道行駛，行至該路段與通安街口欲右轉時，原應注意
    駕駛汽車轉彎車應讓直行車先行，而當時天氣晴、日間自然
    光線、市區道路鋪裝柏油、路面乾燥、無缺陷、無障礙物、
    視距良好，依甲○○之智識、能力及駕駛經驗，並無不能注
    意之情事，讓竟疏未注意及此，於右轉時疏未注意禮讓直行
    車輛先行，適有乙○○騎乘車牌號碼M9H-839 號重型機車沿
    同車道行駛，亦疏未注意保持該處路段速限30公里之時速而
    以時速50公里之速度行經甲○○駕駛車輛之右側，為甲○○
    駕駛之自小客車右轉時碰撞倒地，因而受有左側鎖骨閉鎖性
    骨折、肘關節之開放性傷口，膝、腿及足踝開放性傷口之傷
    害。嗣甲○○於肇事後，在有偵查犯罪權限之機關或公務員
    發覺前，主動向到場處理事故之警員表明其為肇事者，並陳
    述肇事經過，自首接受裁判。
二、案經乙○○訴由臺北市政府警察局大安分局報請臺灣臺北地
    方法院檢察署檢察官偵查起訴。
    理  由
一、按本件被告甲○○所犯係死刑、無期徒刑、最輕本刑為3 年
    以上有期徒刑以外之罪，被告於準備程序就犯罪事實為有罪
    之陳述，經本院告知簡式審判程序之旨，並聽取其與公訴人
    之意見後，本院認無不得或不宜改依簡式審判程序進行之處
    ，爰依刑事訴訟法第273 條之1 第1 項、第284 條之1 ，裁
    定進行簡式審判程序，合先敘明。
二、訊據被告對於上開犯罪事實坦承不諱，並經證人即告訴人乙
    ○○於警詢中證述明確，且有道路交通事故現場圖、道路交
    通事故調查報告表(一)、(二)各1 份、交通事故談話紀錄表2 紙
    、現場照片9 張附卷可稽，另告訴人因此次車禍受有左側鎖
    骨閉鎖性骨折、肘關節之開放性傷口，膝、腿及足踝開放性
    傷口等傷害之事實，亦有永和振興醫院98年2 月24日診斷證
    明書1 紙在卷可憑。按汽車行駛至交岔路口，其行進、轉彎
    ，轉彎車應讓直行車先行，道路交通安全規則第102 條第1
    項第7 款亦規定甚明。被告既考領有普通小型車駕駛執照，
    其於前開時、地駕駛自小客車，本應遵守上述交通安全規則
    之規定，而依卷附道路交通事故調查報告表(一)所載，事故發
    生時天氣晴、日間自然光線、市區道路鋪裝柏油、路面乾燥
    、無缺陷、無障礙物、視距良好，並無不能注意之情事，被
    告竟疏未注意禮讓告訴人之直行車先行，即貿然右轉入通安
    街，致撞擊告訴人騎乘之機車，並因此受有上開傷害，是以
    被告之過失駕車行為，與被害人之受傷結果間，具有相當因
    果關係至明。因認被告之自白與事實相符，應堪採為認定被
    告有罪之證據。另按行車速度，依速限標誌或標線之規定，
    道路交通安全規則第93條亦定有明文。本案發生時告訴人之
    行車速度據告訴人於交通事故談話記錄表稱「正常行駛約50
    左右，發生時我沒印象」，是依告訴人平時慣常之騎乘機車
    時速，本案發生時，亦應以時速50公里騎乘機車，而本案發
    生路段之道路速限為30公里，此有道路交通事故調查報告表
    (二)存卷可查，告訴人超速行駛，有違前揭規定，就本件交通
    事故之發生與有過失，惟被告既有過失，告訴人之過失僅能
    作為被告量刑之參考，無從解免被告過失責任。綜上足認，
    本件事證明確，被告犯行堪以認定，應予依法論科。
三、核被告所為，係犯刑法第284 條第1 項前段之過失傷害罪。
    又被告於肇事後停留於案發現場，並於有偵查犯罪權限之機
    關及公務員發覺其犯罪前，主動向負責處理之警員自承其因
    駕車發生前揭車禍，進而接受裁判，此有臺北市○○○○○
    道路交通事故肇事人自首情形記錄表在卷可憑，核與刑法自
    首之規定相符，應依刑法第62條前段規定減輕其刑。爰審酌
    被告係一時輕忽而肇事致人受傷，惟被告已與告訴人和解，
    並願賠償告訴人損害及本件車禍之發生告訴人亦有過失等一
    切情狀，量處如主文所示之刑，並諭知易科罰金之折算標準
    ，以示懲儆。
四、末查被告前未曾受有期徒刑以上刑之宣告，有臺灣高等法院
    被告前案紀錄表在卷可參，其因一時失慮，致觸犯本案犯行
    ，且犯後坦承犯行，已知悔悟，並已當庭與告訴人達成和解
    而願以新臺幣（下同）66,000元賠償告訴人所受之損失，已
    有反省悔悟之心，諒其經此偵、審程序及科刑判決後，應知
    所警惕，信無再犯之虞，本院因認前開之刑以暫不執行為當
    ，爰依刑法第74條第1 項第2 款規定宣告緩刑2 年，以啟自
    新。又本院為使告訴人獲得更充足之保障，並督促被告履行
    債務，以確保被告緩刑之宣告能收具體之成效，爰刑法第74
    條第2 項第3 款規定，依被告與告訴人之和解金額，命其向
    告訴人支付財產上損害賠償66,000元，惟考量被告之收入，
    無法一次支付上開金額，爰命被告應自98年7 月10日起，以
    每月為一期，於每月10日按月支付告訴人11,000元，直至清
    償完畢為止，如有一期不給付，視為全部到期，以觀後效。
    倘被告未遵循本院所諭知如主文所示緩刑期間之負擔，情節
    重大者，檢察官得依刑事訴訟法第476 條、刑法第75條之1
    第1 項第4 款之規定，聲請撤銷本件緩刑之宣告，併予敘明
    。
據上論斷，應依刑事訴訟法第273 之1 第1 項、第284 條之1 、
第299 條第1 項前段，刑法第284 條第1 項前段、第62條、第41
條第1 項前段、第74條第1 項第1 款、第2 項第3 款，刑法施行
法第1 條之1 ，判決如主文。
本案經檢察官蔡彥守到庭執行職務。
中    華    民    國    98    年    6     月    29    日
                  交通法庭  法  官  林芳華
以上正本證明與原本無異。
如不服本判決應於收受送達後10日內向本院提出上訴書狀，並應
敘述具體理由；其未敘述上訴理由者，應於上訴期間屆滿後20日
內向本院補提理由書（均須按他造當事人之人數附繕）「切勿逕
送上級法院」。
                                書記官  林鈴芬
中    華    民    國    98    年    6     月    29    日
附錄本案論罪科刑法條
刑法第284 條第1 項
因過失傷害人者，處6 月以下有期徒刑、拘役或500 元以下罰金
，致重傷者，處1 年以下有期徒刑、拘役或500 元以下罰金。


司法院資訊處製作；財團法人民間司法改革基金會備份。
